臺灣高雄地方法院刑事判決　　　　　 100年度審易字第3212號
公　訴　人　臺灣高雄地方法院檢察署檢察官
被　　　告　鄭浩然
　　　　　　楊景元
　　　　　　顏義峰
　　　　　　王文財
上列被告因竊盜案件，經檢察官提起公訴（100 年度偵字第69號
），本院判決如下：
    主  文
本件免訴。
    理  由
一、公訴意旨略以：
  (一)被告鄭浩然、楊景元、顏義峰、王文財均為瘖啞人。被告顏
    義峰、共犯江澤雄及楊景元3 人共同基於為自己不法所有意
    圖之竊盜犯意聯絡（江澤雄、楊景元2 人此部分所涉竊盜罪
    嫌，業經起訴並判刑確定），在江澤雄策劃下，由顏義峰於
    民國98年2 月4 日前某日，以網路即時簡訊（即俗稱MSN ）
    通知楊景元竊取他人之機車車牌供犯案之用，楊景元遂於98
    年2 月4 日某時許，在臺中縣烏日鄉高鐵車站附近，持客觀
    上足供為兇器使用之扳手1 支，自陳建龍所有之車牌號碼07
    0-CBE 號重型機車上，竊取該機車車牌1 面得手；另自楊峻
    逢所有之車牌號碼CA6-350 號重型機車上，竊取該機車車牌
    1 面得手。
  (二)被告鄭浩然、王文財、楊景元及共犯江澤雄、顏義峰（後2
    人所涉收受贓物部分，業經起訴並判決確定）均知悉623-CP
    D 號機車車牌1 面，係來源不明之贓物（原所有人係鐵經宇
    ，於98年4 月1 日夜間10時許至98年4 月2 日上午7時 許間
    某時，在桃園縣龜山鄉○○路281 巷36弄10號地下室失竊）
    ，仍共同基於收受贓物之犯意聯絡，於上開車牌失竊後至98
    年4 月3 日上午間某時，在某不詳處所，自某不詳之人處取
    得上開車牌，而以將上開車牌懸掛於機車上再予騎乘作案之
    方式，收受該機車車牌使用。
  (三)被告鄭浩然、王文財、楊景元及共犯江澤雄、顏義峰等人（
    後2 人所涉收受贓物部分，業經起訴並判決確定）均知悉7H
    K-992 號機車車牌1 面，係來源不明之贓物（原所有人係劉
    先佑，於98年4 月3 日下午5 時30分許前某時，在高雄縣鳳
    山市○○○路93號前失竊），仍共同基於收受贓物之犯意聯
    絡，於上開車牌失竊後至98年4 月10日上午間某時，在某不
    詳處所，自不詳之人處取得上開車牌，以將上開車牌懸掛於
    機車上再予騎乘作案之方式，收受該機車車牌使用。
  (四)被告鄭浩然及共犯江澤雄、顏義峰、王文財、楊景元（後4
    人所涉收受贓物部分，業經起訴並判決確定）均知悉BPZ-30
    7 號、F52-896 號機車車牌，係來源不明之贓物（原所有人
    係羅元佑，均於98年4 月26日下午3 時許前某時，在臺北縣
    新莊市○○路388 號前失竊），仍共同基於收受贓物之犯意
    聯絡，於上開車牌失竊後至98年5 月8 日下午間某時，在某
    不詳處所，自某不詳之人處取得上開車牌，以將上開車牌懸
    掛於機車上再予騎乘作案之方式，收受該等機車車牌使用。
  (五)被告楊景元與共犯李耀倫（李耀倫所涉竊盜部分，業經起訴
    並判決確定）共同基於意圖為自己不法所有而竊盜之犯意聯
    絡，於98年7 月16日前某時，由楊景元要求李耀倫竊取機車
    車牌，以作為日後犯案時使用。嗣於98年7 月16日上午8 時
    前某時許，李耀倫即在桃園縣八德市○○路、和平路口處，
    自蔡坤承所有之車牌號碼PJ5-810 號重型機車上，徒手竊取
    該機車車牌1 面得手；另於98年7 月17日上午9 時30分前某
    時許，在臺北縣鶯歌鎮○○路177 號前，自曾麗美所有之車
    牌號碼JB2-267 號重型機車上，徒手竊取該機車車牌1 面得
    手。因認被告鄭浩然涉犯刑法第349 條第1 項之收受贓物罪
    嫌，被告楊景元涉犯刑法第349 條第1 項之收受贓物罪嫌及
    同法第320  條第1  項之竊盜罪嫌，被告顏義峰涉犯刑法第
    321 條第1 項第3 款之加重竊盜罪嫌，被告王文財涉犯刑法
    第349 條第1 項之收受贓物罪嫌等語。
二、按案件曾經判決確定者，應諭知免訴之判決，並得不經言詞
    辯論為之，刑事訴訟法第302 條第1 款、第307 條分別定有
    明文。又此項訴訟法上所謂一事不再理之原則，關於實質上
    一罪或裁判上一罪，均有其適用，此有最高法院60年度台非
    字第77號判例意旨可資參照。
三、經查：(一)被告顏義峰與共犯江澤雄及楊景元共同基於為自己
    不法所有意圖之竊盜犯意聯絡，由江澤雄策劃、顏義峰負責
    以網路即時簡訊通知楊景元竊取他人之機車車牌供犯案之用
    ，而由楊景元於98年2 月4 日某時許，在臺中縣烏日鄉高鐵
    車站附近，持客觀上足供為兇器使用之扳手1 支，竊取陳建
    龍所有之車牌號碼070-CBE 號重型機車之車牌1 面得手，另
    又竊取楊峻逢所有之車牌號碼CA6-350 號重型機車之車牌1
    面得手；(二)被告鄭浩然、王文財、楊景元及共犯江澤雄、顏
    義峰均知悉623-CPD 號機車車牌1 面係來源不明之贓物（原
    所有人係鐵經宇，於98年4 月1 日夜間10時許至98年4 月2
    日上午7 時許間某時，在桃園縣龜山鄉○○路281 巷36弄10
    號地下室失竊），仍共同基於收受贓物之犯意聯絡，於上開
    車牌失竊後至98年4 月3 日上午某時，在不詳處所，自某不
    詳之人處收受上開車牌；(三)被告鄭浩然、王文財、楊景元及
    共犯江澤雄、顏義峰等人均知悉7HK-992 號機車車牌1 面係
    來源不明之贓物（原所有人係劉先佑，於98年4 月3 日下午
    5 時30分許前某時，在高雄縣鳳山市○○○路93號前失竊）
    ，仍共同基於收受贓物之犯意聯絡，於上開車牌失竊後至98
    年4 月10日上午某時，在不詳處所，自不詳之人處收受上開
    車牌；(四)被告鄭浩然及共犯江澤雄、顏義峰、王文財、楊景
    元均知悉BPZ-307 號、F52-896 號機車車牌係來源不明之贓
    物（原所有人係羅元佑，均於98年4 月26日下午3 時許前某
    時，在臺北縣新莊市○○路388 號前失竊），仍共同基於收
    受贓物之犯意聯絡，於上開車牌失竊後至98年5 月8 日下午
    某時，在不詳處所，自某不詳之人處收受上開車牌；以及(五)
    被告楊景元與共犯李耀倫共同基於意圖為自己不法所有而竊
    盜之犯意聯絡，於98年7 月16日前某時，楊景元要求李耀倫
    竊取機車車牌，以作為日後犯案時使用，李耀倫即於98 年7
    月16日上午8 時前某時，在桃園縣八德市○○路、和平路口
    處，竊取蔡坤承所有之車牌號碼PJ5-810 號重型機車之車牌
    1 面得手，另於98年7 月17日上午9 時30分前某時，在臺北
    縣鶯歌鎮○○路177 號前，竊取曾麗美所有之車牌號碼JB2-
    267 號重型機車之車牌1 面得手。被告鄭浩然涉犯刑法第34
    9 條第1 項之收受贓物罪嫌，被告楊景元涉犯刑法第349 條
    第1 項之收受贓物罪嫌及同法第320 條第1 項之竊盜罪嫌，
    被告顏義峰涉犯刑法第321 條第1 項第3 款之加重竊盜罪嫌
    ，被告王文財涉犯刑法第349 條第1 項之收受贓物罪嫌（下
    稱前案），業經臺灣高雄地方法院檢察署檢察官於99年6 月
    15日以99年度偵字第19602 號提起公訴，嗣本院於100 年6
    月10日以99年度易字第2280號判決，就上開(一)至(四)所示部分
    均判處被告鄭浩然、楊景元、顏義峰、王文財有罪，而就上
    開(五)所示部分，則以犯罪不能證明為由，諭知被告楊景元此
    部分無罪，該判決並於100 年7 月11日確定等情，有上開起
    訴書、刑事判決、臺灣高等法院被告前案紀錄表及本院公務
    電話記錄各1 份在卷可憑。經核本案起訴意旨就被告4 人所
    涉竊盜、收受贓物等犯罪之過程及各該被害人，均與前案相
    同，則被告4 人於本案及前案被訴之犯罪事實既相同，本案
    與前案自為同一案件，而為前開確定判決效力所及，揆諸前
    揭說明，爰不經言詞辯論，逕為諭知免訴之判決。
據上論結，應依刑事訴訟法第302 條第1 款、第307 條，判決如
主文。
中    華    民    國   100    年    10    月    25    日
                      刑事第十庭  法  官   陳芸珮
以上正本證明與原本無異。
如不服本判決應於收受送達後10日內向本院提出上訴書狀，並應
敘述具體理由；如未敘述上訴理由者，應於上訴期間屆滿後20日
內向本院補提理由書（均須按他造當事人之人數附繕本）「切勿
逕送上級法院」。
中    華    民    國   100    年    10    月    25    日
                                  書記官   冒佩妤